【裁判字號】    89,訴緝,12
【裁判日期】    901009
【裁判案由】    毒品危害防制條例
【裁判全文】
臺灣高雄地方法院刑事判決                          八十九年度訴緝字第一二號
    公  訴  人  臺灣高雄地方法院檢察署檢察官
    被      告  乙○○
    指定辯護人  甲○
右列被告因違反毒品危害防制條例案件，經檢察官提起公訴（八十七年度偵字第三三
五０號、第三七九七號），甲○判決如左：
    主  文
乙○○連續施用第壹級毒品，免刑。扣案之海洛因壹小包（驗後淨重零點零肆公克，
包裝重零點貳肆公克）、殘留海洛因之夾鏈袋貳個、殘留海洛因之注射針筒支、殘
留海洛因之吸管壹支，均沒收銷燬之；未使用過之注射針筒支，沒收之。
    事  實
一、乙○○基於施用第一級毒品海洛因之概括犯意，自八十六年六月底起至八十七年
    四月間之某日止，連續在高雄縣鳳山市○村路五九巷二五號住處，施用海洛因多
    次，分別於八十七年二月六日二十二時、八十七年二月十一日十九時三十分、八
    十七年三月二十八日十一時三十分許，在上址為警搜索查獲，並在乙○○皮包內
    扣得殘留海洛因之夾鏈袋一個，扣得殘留海洛因之注射針筒二支、其所有未使用
    過之注射針筒三支，扣得海洛因一小包（驗後淨重‧四公克，包裝重‧二
    四公克）、殘留海洛因之夾鏈袋一個、吸管一支、殘留海洛因之注射針筒一支。
二、案經高雄市政府警察局苓雅分局、高雄市政府警察局移送臺灣高雄地方法院檢察
    署檢察官偵查起訴。
    理  由
一、右揭事實，業據被告乙○○在甲○審理時供認不諱，且其三次為警查獲經採尿送
    驗均呈嗎啡陽性反應，有高雄市立凱旋醫院八十七年二月二十日高市凱醫檢字第
    八一三六號煙毒尿液檢驗成績書二紙（八十七年度偵字第三七九七號卷第二十頁
    、八十七年度偵字第三三五號卷第十七頁）、高雄市政府衛生局八十七年四月
    二日高衛試煙字第Ｅ─二三六號煙毒尿液檢驗成績書一紙在卷可稽，扣得之粉末
    、夾鏈袋、使用過之注射針筒、吸管，經送驗結果，係海洛因（驗後淨重‧
    四公克，包裝重‧二四公克）、均呈嗎啡陽性反應，有法務部調查局二二
    八四五一號鑑定通知書（八十七年度偵字第七四六四號卷第三五頁）、高雄醫
    學院附設中和紀念醫院檢驗報告書二紙（八十七年度訴字第一九七號卷第十七
    、十八頁）足為佐證，被告施用第一級毒品之犯行，堪以認定。
二、查本件被告乙○○在行為時，係犯肅清煙毒條例第九條第一項之施用毒品罪，惟
    依八十七年五月二十日公布施行之毒品危害防制條例規定，海洛因係屬第一級毒
    品，被告所為亦係犯該條例第十條第一項施用第一級毒品罪，經綜合比較上開全
    部罪刑之結果，係以新法之規定有利於被告，依刑法第二條第一項前段規定，自
    應依毒品危害防制條例第十條第一項之罪處斷。其先後多次施用第一級毒品行為
    ，時間相接，犯罪構成要件相同，犯意概括，為連續犯，應各依刑法第五十六條
    規定以一罪論。又公訴人雖漏未就被告在八十七年三月二十八日十一時三十分第
    三次為警查獲後至八十七年四月間某日止之施用第一級毒品行為起訴，惟與已經
    起訴部分係有連續犯之裁判上一罪關係，亦為起訴效力所及，甲○自應併予審判
    。
三、惟按施用第一級毒品，其施用者經送觀察勒戒後，有繼續施用毒品傾向者，在審
    判中案件，由法院依修正後規定處理，依修正後應為不起訴處分者，應為免刑之
    判決，毒品危害防制條例第三十五條第三款、第二十條第二項、第二十三條規定
    甚明。查本件被告前經甲○於八十九年一月二十八日裁定將被告送勒戒處所觀察
    、勒戒，八十九年一月二十八日開始執行，經臺灣高雄看守所附設勒戒處所於八
    十九年二月八日以高所正戒勒字第五六號函之報告書表示，被告有繼續施用毒
    品之傾向，經甲○於八十九年二月十五日裁定被告令入戒治處所施以強制戒治一
    年，八十九年二月十七日開始執行，於八十九年六月十二日經甲○裁定停止戒治
    ，所餘期間付保護管束，於九十年二月十七日交付保護管束期滿，有各該裁定及
    執行指揮書回證在卷可稽，依上開說明，本件被告犯行，均應免刑。
四、又扣案之夾鏈袋二個、使用過之注射針筒三支、吸管一支，經送鑑驗含有海洛因
    成分，已與第一級毒品海洛因結合而難以剝離，自應視同第一級毒品，此有高雄
    醫學院附設中和紀念醫院檢驗報告二份附卷可按；另扣案之白色粉末一包，經送
    請法務部調查局檢驗結果，為海洛因（驗後淨重‧四公克，包裝重‧二四
    公克），有該局檢驗報告一紙可參，均應依毒品危害防制條例第十八條第一項前
    段規定，不問屬於犯人與否，均沒收並銷燬之。扣案之未使用過之注射針筒三支
    ，係被告所有，供施用第一級毒品所用之物，業經被告供承在卷，爰依刑法第三
    十八條第一項第二款規定沒收之。至送鑑耗損之海洛因既已滅失，自無庸宣告沒
    收，附此敘明。
據上論斷，應依刑事訴訟法第二百九十九條第一項但書，毒品危害防制條例第十條第
一項、第二十條第二項、第二十三條、第三十五條第三款、第十八條第一項前段，刑
法第二條第一項前段、第十一條前段、第五十六條、第三十八條第一項第二款，判決
如主文。
中       華       民       國      九十     年     十     月     九     日
                                   臺灣高雄地方法院刑事第一庭
                                       法  官   郭貞秀
右正本證明與原本無異。
如不服本判決，應於判決送達後十日內，向甲○提出上訴狀。
                                   書  記  官   黃國忠
中    華    民    國        九十      年      十      月      十二      日


司法院資訊處製作；財團法人民間司法改革基金會備份。
